【裁判字號】    92,訴,1898
【裁判日期】    920930
【裁判案由】    毒品危害防制條例
【裁判全文】
臺灣高雄地方法院刑事判決                        九十二年度訴字第一八九八號
    公  訴  人  臺灣高雄地方法院檢察署檢察官
    被      告  乙○○
右列被告因違反毒品危害防制條例案件，經檢察官提起公訴（九十二年度毒偵字第三
二六六號），本院判決如左：
    主  文
乙○○連續施用第二級毒品，處有期徒刑捌月，扣案第二級毒品安非他命柒包（驗後
毛重伍拾肆點貳公克），沒收銷燬之；又持有第一級毒品，處有期徒刑伍月，扣案之
第一級毒品海洛因拾伍包（合計淨重拾點捌柒公克），沒收銷燬之。應執行有期
徒刑壹年，扣案之第二級毒品安非他命柒包（驗後毛重伍拾肆點貳公克）及第一級毒
品海洛因拾伍包（合計淨重拾點捌柒公克），均沒收銷燬之。
    事  實
一、乙○○前於民國八十七年間因施用毒品案件，經本院以八十七年度毒聲字第一七
    三九號裁定送觀察、勒戒，經評定認無繼續施用毒品傾向，經台灣高雄地方法院
    檢察署檢察官於八十七年九月十七日，以八十七年度偵字第八八七一號不起訴處
    分確定後，復於八十九年間因施用第二級毒品案件，再經本院以八十九年度毒聲
    字第五四０三號裁定送觀察、勒戒後，認有繼續施用毒品之傾向，由台灣高雄地
    方法院檢察署檢察官聲請強制戒治並聲請以簡易判決處刑，經本院以九十年度雄
    簡字第二六五號判處有期徒刑四月確定，復以九十年度毒聲字第四八０號裁定停
    止戒治交付保護管束，保護管束期間本應於九十年八月六日期滿，然卻因於保護
    管束期間內，有未依指定期日到場接受尿液檢驗達三次以上之行為，違反保護管
    束應遵守事項情節重大，經本院於九十年六月二十九日以九十年度毒聲字第三九
    八八號裁定撤銷前開停止戒治；其明知安非他命業經公告列為毒品危害防制條例
    第二條第二項之第二級毒品，不得非法持有、施用，仍基於施用第二級毒品之概
    括犯意，自九十一年五月間某日起至同年六月二十五日某時止，連續在其位於高
    雄市○○區○○路二七六號七樓之三之租屋處，以將安非他命置於玻璃球吸食器
    內用火於下端燒烤，使安非他命汽化產生煙霧吸食之方式，每日施用安非他命一
    次；其又自不詳時間起，非法持有第一級毒品海洛因十五包，並藏放於其上揭租
    屋處之酒櫃內。嗣為警於九十一年六月二十六日凌晨零時四十分許，在其上開住
    處查獲，並扣得其所有之第一級毒品海洛因十五包（合計淨重三十三點八七公克
    ）及第二級毒品安非他命七包（驗後毛重五十四點二公克）。
二、案經高雄市政府警察局小港分局報請台灣高雄地方法院檢察署檢察官偵查起訴。
    理  由
一、訊據被告乙○○對於右揭施用第二級毒品安非他命之事實坦承不諱，惟矢口否認
    有何持有第一級毒品海洛因之犯行，辯以：那些海洛因不是我持有的，那是經警
    查獲當天，某位綽號為「細仔」之友人拿到我住處的，因我認為海洛因如放在桌
    上被鄰居看到不好，才叫「細仔」將海洛因放到酒櫃裡云云。經查：被告經警查
    獲時所採集之尿液，經送驗之結果確呈甲基安非他命陽性反應，有高雄市立凱旋
    醫院煙毒尿液檢驗成績書一紙（九十一年七月二十五日高市凱醫檢字第００五五
    三號）附卷可稽；另扣案之疑似安非他命晶體，經送驗後確定為第二級毒品安非
    他命無訛，有高雄醫學大學附設中和紀念醫院檢驗報告（編號九二０八—五八號
    ）一紙在卷可憑，是被告自白其有施用第二級毒品安非他命之行為，應堪採信。
    再被告於八十七年間因施用毒品案件，經本院以八十七年度毒聲字第一七三九號
    裁定送觀察、勒戒，經評定認無繼續施用毒品傾向，經台灣高雄地方法院檢察署
    檢察官於八十七年九月十七日，以八十七年度偵字第八八七一號不起訴處分確定
    後，復於八十九年間因施用第二級毒品案件，再經本院以八十九年度毒聲字第五
    四０三號裁定送觀察、勒戒後，認有繼續施用毒品之傾向，由台灣高雄地方法院
    檢察署檢察官聲請強制戒治並聲請以簡易判決處刑，經本院以九十年度雄簡字第
    二六五號判處有期徒刑四月確定，復以九十年度毒聲字第四八０號裁定停止戒治
    交付保護管束，保護管束期間本應於九十年八月六日期滿，然卻因於保護管束期
    間內，有未依指定期日到場接受尿液檢驗達三次以上之行為，違反保護管束應遵
    守事項情節重大，經本院於九十年六月二十九日以九十年度毒聲字第三九八八號
    裁定撤銷停止戒治等情，有台灣高等法院被告全國前案紀錄表、高雄地方法院檢
    察署刑案資料查註紀錄表附卷可證，是本件事證明確，被告三犯施用毒品犯行，
    洵堪認定。再查，警方於被告右揭住處酒櫃內所扣得疑似海洛因之毒品十五包，
    經送驗後確認均為第一級毒品海洛因（合計淨重三三點八七公克），此有法務部
    調查局調科壹字第二二００一三八九八號鑑定通知書在卷可按，合先敘明。被告
    雖一再辯稱扣案海洛因非其所有，而係其友人「細仔」所有云云；然被告對於「
    細仔」之真實姓名、年籍及聯絡方式均不知悉，則是否確有「細仔」該人已非無
    疑；且被告既明知持有毒品乃係違法之事，卻仍願提供租屋處之酒櫃供「細仔」
    藏放數量非微之毒品海洛因，徒增自己遭刑事訴追之風險，顯與常情有悖，是被
    告前開辯詞應係事後卸責之詞，不足採信；被告持有第一級毒品海洛因之犯行，
    亦堪認定。
二、核被告所為，係犯毒品危害防制條例第十條第二項之施用第二級毒品罪（起訴書
    誤載為同條例第十條第一項）及同條例第十一條第一項之持有第一級毒品罪。被
    告各次因施用第二級毒品前持有毒品之行為，本應論以持有之罪，惟各該次持有
    毒品之行為均為其後施用毒品之行為所吸收，均不另論持有第二級毒品罪。被告
    多次施用第二級毒品犯行，時間緊接，手法相同，所犯又係構成要件相同之罪名
    ，為連續犯，應依法論以一罪，並加重其刑。被告所犯上開二罪間，犯意各別，
    行為互殊，應分論併罰。爰審酌被告前已有施用毒品犯行，經公訴人為不起訴處
    分後，復又因施用毒品案件經本院判刑確定，並施以強制戒治，竟於停止強制戒
    治交付保護管束期間不按時報到，於撤銷停止戒治後又再犯此件犯行，顯見惡習
    已深，無法自拔，非入監服以較長之刑不足以戒絕矯正，且又持有數量非微之毒
    品海洛因，惟念其犯後坦承部分犯行，且施用毒品僅戕害己身，未危及他人等一
    切情狀，各量處如主文所示之刑，並定應執行之刑，以資懲儆。扣案之第一級毒
    品十五包（驗後淨重三十三點八七公克）及第二級毒品安非他命七包（驗後毛重
    五十四點二公克），應依毒品危害防制條例第十八條第一項前段之規定，宣告沒
    收銷燬之；另送鑑耗損之海洛因白粉及安非他命晶體，既已滅失，自無庸再予宣
    告沒收銷燬之必要，附此敘明。
據上論斷，應依刑事訴訟法第二百九十九條第一項前段，毒品危害防制條例第十條第
二項、第十一條第一項、第十八條第一項前段，刑法第十一條、第五十六條、第五十
一條第五項，判決如主文。
本案經檢察官甲○○到庭執行職務。
中      華      民      國      九十二      年    九    月    三十      日
                                  臺灣高雄地方法院刑事第八庭
                            審判長法官  曾逸誠
                                            法官  黃悅璇
                                            法官  盧怡秀
右正本證明與原本無異。
如不服本判決，應於判決送達後十日內，向本院提出上訴狀。
                                          書記官  林佳蓉
中      華      民      國      九十二      年    九    月    三十      日
附錄論罪科刑法條：
毒品危害防制條例第十條
施用第一級毒品者，處六月以上五年以下有期徒刑。
施用第二級毒品者，處三年以下有期徒刑。
毒品危害防制條例第十一條
持有第一級毒品者，處三年以下有期徒刑、拘役或新臺幣五萬元以下罰金。
持有第二級毒品者，處二年以下有期徒刑、拘役或新臺幣三萬元以下罰金。
持有專供製造或施用第一、二級毒品之器具者，處一年以下有期徒刑、拘役或新臺幣
一萬元以下罰金。
持有毒品達一定數量者，加重其刑至二分之一，其標準由行政院定之。


司法院資訊處製作；財團法人民間司法改革基金會備份。
